臺灣臺中地方法院刑事判決　　　　　　　 96年度訴字第452號
公　訴　人　臺灣臺中地方法院檢察署檢察官
被　　　告　甲○○
　　　　　　　　　　　（另案在台灣台南戒治所戒治中）
指定辯護人　本院公設辯護人　乙○○
上列被告因違反槍砲彈藥刀械管制條例案件，經檢察官提起公訴
（95年度偵字第27771號），本院判決如下：
    主    文
甲○○未經許可持有可發射子彈具有殺傷力之改造手槍，累犯，
處有期徒刑參年陸月，併科罰金新台幣伍萬元，罰金如易服勞役
，以新台幣壹仟元折算壹日。
扣案之仿WALTHER廠PPK/S型改造手槍 (槍枝管制編號：00000000
00，含彈匣)壹枝、具殺傷力之土造子彈肆顆 (直徑約9MM金屬彈
頭)、土造子彈壹顆 (直徑約8MM金屬彈頭)，均沒收。
    犯罪事實
一、甲○○前因違反肅清煙毒條例、偽造文書、槍砲彈藥刀械管
    制條例及麻醉藥品管理條例等案件，經本院分別判處者期徒
    刑l年8月、6月、11月及3月，並合併定應執行刑為有期徒刑
    3 年確定，於民國 (下同)90 年12月7日因縮短刑期假釋出
    監，於91年12月12日縮刑期滿而執行完畢。詎猶不知悔改，
    明知具殺傷力之可發射子彈改造手槍及土造子彈，未經主管
    機關許可不得持有，竟基於持有改造手槍及土造子彈之犯意
    ，於95年l月初某日，在臺中市干跳蚤市場，向真實姓名年
    籍不詳之成年男子，購買具殺傷力之仿FN廠l910型半自動手
    槍製造之槍枝換裝土造金屬槍管而成之改造手槍 (槍枝管制
    編號：0000000000)1枝 (含彈匣l個)、具殺傷力之土造子彈
    ( 直徑約7.8MM金屬彈頭)5 顆、不具殺傷力之由玩具金屬彈
    殼加裝直徑約7.8MM金屬彈頭組合而成之改造子彈2顆及具殺
    傷力之仿WALTHER廠PPK/S型半自動手槍製造之槍枝換裝土造
    金屬槍管而成之改造手槍 (槍枝管制編號：0000000000)1枝
    ( 含彈匣l個)、具殺傷力之土造子彈6顆 (具直徑約9MM金屬
    彈頭)、土造子彈2顆 (具直徑約8MM金屬彈頭)、不具殺傷力
    之仿FN廠半自動手槍製造之改造手槍 (槍枝管制編號：0000
    000000)1枝 (含彈匣l個)、不具殺傷力之土造子彈7顆、彈
    殼21顆等槍彈後，即予持有之，其後先於95年l月25日l9時
    30分許，為警持搜索票在臺中市北區○○○○街50號搜索毒
    品時，經甲○○自首並交付藏放於車號M0-9269號自小客車
    駕駛座下之上開具殺傷力之仿FN廠l910型半自動手槍製造之
    槍枝換裝土造金屬槍管而成之改造手槍 (槍枝管制編號:000
    0000000)1枝 (含彈匣l個)、具殺傷力之土造子彈 (直徑約
    7.8MM金屬彈頭)5 顆、不具殺傷力之由玩具金屬彈殼加裝直
    徑約7.8MM金屬彈頭組合而成之改造子彈2顆，嗣經本院以95
    年度訴字第797號判決處有期徒刑2年6月，再經臺灣高等法
    院臺中分院於95年6月15日以95年度上訴字第1319號判決駁
    回上訴，復經最高法院於95年9月21日以95年度台上字第512
    7號判決駁回上訴確定。詎甲○○於經判決確定後，猶基於
    繼續持有具殺傷力之改造手槍及土造子彈犯意，於為警查獲
    後，將上開未經查獲之具殺傷力之仿WALTHER廠PPK/S型半自
    動手槍製造之槍枝換裝土造金屬槍管而成之改造手槍 (槍枝
    管制編號：0000000000)1枝 (含彈匣l個)、具殺傷力之土造
    子彈6顆 (具直徑約9MM金屬彈頭)、土造子彈2顆 (具直徑約
    8MM 金屬彈頭)、不具殺傷力之仿FN廠半自動手槍製造之改
    造手槍 (槍枝管制編號：0000000000)1枝 (含彈匣l個)、不
    具殺傷力之土造子彈7顆、彈殼21顆等槍彈，藏放其向不知
    情之前女友賴碧桂借用之臺中市南屯區○○○街190號房間
    內，並繼續持有之，其後於95年12月1日凌晨查獲賴碧桂後
    ，再由賴碧桂帶同員警前往上址起獲上開槍彈，再經提訊甲
    ○○而查悉上情。
二、案經臺中市警察局第四分局報請臺灣臺中地方法院檢察署檢
    察官偵查起訴。
    理    由
一、本件訊之被告甲○○對於上開違反槍砲彈藥刀械管制條例事
    實，坦承不諱，並有具殺傷力之仿WALTHER廠PPK/S型半自動
    手槍製造之槍枝換裝土造金屬槍管而成之改造手槍 (槍枝管
    制編號：0000000000)1枝 (含彈匣l個)、具殺傷力之土造子
    彈6顆 (具直徑約9MM金屬彈頭)、土造子彈2顆 (具直徑約8
    MM金屬彈頭)、不具殺傷力之仿FN廠半自動手槍製造之改造
    手槍 (槍枝管制編號：0000000000)1枝 (含彈匣l個)、不具
    殺傷力之土造子彈7顆、彈殼21顆扣案可證，再扣案槍彈經
    送鑑定結果，認「一、送鑑八釐米改造手槍貳枝，鑑定情形
    如下：(一)壹枝 (槍枝管制編號0000000000)，認係由仿WAL
    THER廠PPK/S型半自動手槍製造之槍枝，換裝土造金屬槍管
    而成之改造手槍，機械性能良好，可擊發適用子彈，認具殺
    傷力。(二)壹枝 (槍枝管制編號0000000000)，認係仿FN 廠
    半自動手槍製造之手槍，經檢視，欠缺槍管，無法發射彈丸
    ，依現狀，認不具殺傷力。二、送鑑改造子彈壹拾伍顆，鑑
    定情形如下：(一)陸顆，認均係土造子彈 (具直徑約9.0 MM
    之金屬彈頭)，採樣貳顆試射，均可擊發，認具殺傷力。(二
    )貳顆，認均係土造子彈 (具直徑約8.0MM金屬彈頭)，採樣
    壹顆試射，可擊發，認其殺傷力。(三)貳顆，認均係土造子
    彈 (具直徑約8.0MM之金屬彈頭)，經檢視，底火皿凹陷，經
    實際試射，無法擊發，認不具殺傷力。(四)肆顆，認均係土
    造子彈 (具直徑約8.0MM之金屬彈頭)，鑑驗時，彈頭殼分離
    ，經檢視，均欠缺底火及火藥，不具子彈完整結構，認均不
    具殺傷力。(五)壹顆，認均係改造子彈 (具直徑約6.0MM之
    金屬彈頭)，經實際試射，雖可擊發，惟發射動能不足，認
    不具殺傷力。三、送鑑彈殼貳拾壹顆，鑑定情形如下：(一)
    壹拾玖顆，認均係玩具金屬彈殼。(二)貳顆，認均係土造金
    屬彈殼。」，有內政部警政署刑事警察局95年12月25日刑鑑
    字第0950188729號鑑驗通知書l紙在卷可稽。被告罪行堪以
    認定。
二、核被告所為，係犯槍砲彈藥刀械管制條例第8條第4項之持有
    具殺傷力可供發射子彈之改造手槍罪及同條例第l2條第4項
    之持有具殺傷力之子彈罪。被告以一持有行為，同時侵害數
    法益，屬一行為觸犯數罪名之想像競合犯，依刑法第55前段
    條規定，從一重之同條例第8條第4項之持有改造手槍罪論處
    。被告甲○○前因違反肅清煙毒條例、偽造文書、槍砲彈藥
    刀械管制條例及麻醉藥品管理條例等案件，經本院分別判處
    有期徒刑l年8月、6月、11月及3月，並合併定應執行刑為有
    期徒刑3年確定，於民國 (下同)90 年12月7日因縮短刑期假
    釋出監，於91年12月12日縮刑期滿而執行完畢，有台灣高等
    法院被告前案紀錄表1份附卷可佐，其於5年之內故意再犯本
    件有期徒刑以上之本罪，為累犯，依刑法第47條第1項加重
    其刑。爰審酌被告甲○○無故持有改造手槍、子彈，對於社
    會治安有嚴重影響，惟犯後坦承犯行，態度尚稱良好等一切
    情狀，量處如主文所示之刑，罰金部分併諭知易服勞役之折
    算標準。
三、扣案具殺傷力之仿WALTHER廠PPK/S型改造手槍 (槍枝管制編
    號：0000000000，含彈匣)1 枝、具殺傷力之土造子彈4顆(
    原為6顆，已試射2顆，直徑約9MM金屬彈頭)、土造子彈1 顆
    (原為2顆，已試射1顆，直徑約8MM金屬彈頭)，係屬違禁物
    ，依刑法第38條第1項第1款宣告沒收。至已試射之子彈，已
    不具子彈之外型及功能，及不具殺傷力之改造手槍1枝、土
    造子彈7顆、彈殼21顆等，非屬違禁物，不予宣告沒收，附
    此敘明。
據上論斷，應依刑事訴訟法第299條第1項前段，槍砲彈藥刀械管
制條例第8條第4項、第12條第4項，刑法第11條前段、第55條、
第42條第3項前段、第47條第1項、第38條第1項第1款，判決如主
文。
本案經檢察官郭明嵐到庭執行職務。
中　　華　　民　　國　　96　　年　　4 　　月　　10　　日
                  刑事第七庭    審判長 法  官  陳如玲
                                       法  官  高文崇
                                       法  官  郭德進
上正本證明與原本無異。
如不服本判決，應於送達後十日內向本院提出上訴狀（須附繕
本），上訴於台灣高等法院台中分院。
                                       書記官  陳惠玲
中　　華　　民　　國　　96　　年　　4 　　月　　12　　日
                                                       A
附錄論罪科刑法條
槍砲彈藥刀械管制條例第8條第4項
未經許可，持有、寄藏或意圖販賣而陳列第 1 項所列槍枝者，處
3年以上10年以下有期徒刑，併科新臺幣700萬元以下罰金。
槍砲彈藥刀械管制條例第12條第4項
未經許可，持有、寄藏或意圖販賣而陳列子彈者，處5年以下有
期徒刑，併科新台幣300萬元以下罰金。
